【裁判字號】    95,訴,804
【裁判日期】    950519
【裁判案由】    搶奪
【裁判全文】
臺灣彰化地方法院刑事判決               95年度訴字第804號
公  訴  人  臺灣彰化地方法院檢察署檢察官
被      告  丁○○
上列被告因搶奪案件，經檢察官提起公訴（95年度偵字第3770號
、第3792號）及移送併案審理（95年度偵字第3975號），本院合
議庭裁定由受命法官獨任進行簡式審判程序，茲判決如下：
    主  文
丁○○連續意圖為自己不法之所有，而搶奪他人之動產，累犯，
處有期徒刑貳年，扣案之半罩式安全帽壹頂、未扣案之全罩式安
全帽貳頂，均沒收。
    犯罪事實
一、丁○○曾於民國88年間，因施用毒品案件，經本院以88年度
    斗簡字第561 號刑事簡易判決判處有期徒刑6 月確定；復於
    89年間，因施用第1 、2 級毒品案件，經本院以89年度訴字
    第708 號刑事判決判處有期徒刑10月、10月，應執行有期徒
    刑1 年6 月確定後，經移送接續執行，於91年7 月4 日因縮
    短刑期假釋出監並付保護管束，復於假釋保護管束期間，於
    91年間，因施用第1 、2 級毒品案件，經本院以92年度訴字
    第170 號刑事判決分別判處有期徒刑1 年、1 年，應執行有
    期徒刑1 年10月確定，並經撤銷假釋，應執行殘刑有期徒刑
    5 月2 日，而接續執行，於95年1 月9 日因縮短刑期假釋出
    監並付保護管束，並於95年1 月31日保護管束期滿執行完畢
    。詎其竟不知悔改，基於意圖為自己不法所有之概括犯意，
    連續於下列時、地為搶奪犯行：
  (一)於95年4 月14日下午2 時45分，騎乘不知情之其母陳淑瓊所
    有車牌號碼KWL —650 號重型機車，途經彰化縣溪湖鎮○○
    街65號對面處，適見乙○○徒步行經該處，隨即趁乙○○不
    及防備之際，由乙○○後方徒手搶奪乙○○手中所有之黑色
    手提包1 個（內有現金約新臺幣（下同）1,000 多元；國民
    身分證、國民健保卡、汽車新舊駕照、教師服務證各1 張；
    殘障手冊1 本；彰化銀行、第一銀行、溪湖郵局、臺中商銀
    之存摺各1 本；第一銀行、合作金庫銀行提款卡各1 張），
    得手後隨即騎乘前揭機車逃匿，並將現金花用完畢，其餘物
    品則予以丟棄。
  (二)於95年4 月14日晚上9 時20分，騎乘前揭機車，並頭戴自備
    之全罩式安全帽1 頂，途經彰化縣溪湖鎮○○里○○路與福
    安路口處，適見丙○○騎乘機車於該處停等紅燈行車號誌，
    隨即趁丙○○不及防備之際，徒手搶奪丙○○所有懸掛於機
    車鎖下方之粉紅色皮包1 個（內有現金約5,000 多元；國民
    身分證、國民健保卡、機車駕照、機車行照各1 張；支票1
    張；行動電話1 支），得手後隨即騎乘前揭機車逃匿，並將
    現金花用完畢，其餘物品則予以丟棄。
  (三)於95年4 月16日上午10時許，騎乘前揭機車，頭戴自備全罩
    式之安全帽1 頂，途經彰化縣溪湖鎮○○街244 號前，適見
    同向之蔡素卿騎乘機車亦行經該處，隨即趁蔡素卿不及防備
    之際，徒手搶奪蔡素卿所有置於機車置物箱之紅色小皮包1
    個（內有現金5,000 元、富邦銀行金融卡1 張），得手後隨
    即騎乘前揭機車逃匿，經警方據報調閱路口監視錄影帶，循
    線於95年4 月17日晚上7 時45分，通知其至警局而查知上情
    。
  (四)於95年4 月17日中午12時45分，騎乘前揭機車，並頭戴自備
    之半罩式安全帽1 頂，途經彰化縣溪湖鎮○○路與大公路口
    處，適見甲○○騎乘機車於該處停等紅燈行車號誌，隨即趁
    甲○○不及防備之際，徒手搶奪甲○○所有置放於機車踏板
    處之米黃色大皮包1 個（內有現金約1,500 元；國民身分證
    、華僑銀行信用卡、溪湖農會提款卡、郵局提款卡各1 張；
    藍色小皮包1 個；行動電話1 支），得手後隨即騎乘前揭機
    車逃匿，並將現金花用完畢，其餘物品則予以丟棄。經警方
    於95年4 月17日晚上7 時45分，循線並通知其至警局始知前
    揭犯罪事實欄一(一)(二)(四)之上情，並扣得其所有之前揭半罩式
    安全帽1 頂。
  (五)於95年4 月21日晚上10時50分，騎乘前揭機車，途經彰化縣
    溪湖鎮果菜市場夜市內，適見戊○○正向攤販購物，隨即趁
    戊○○不及防備之際，徒手搶奪戊○○手中所有之紅色皮包
    1 個（內有現金2,173 元；國民身分證、汽車駕照、機車駕
    照、機車行照各1 張），得手後隨即騎乘前揭機車逃匿，經
    警方據報於95年4 月21日晚上11時，在彰化縣溪湖鎮○○里
    ○○路青宅巷15之5 號前空地逮捕而查知上情。
二、案經丙○○訴由彰化縣警察局溪湖分局報請臺灣彰化地方法
    院檢察署檢察官偵查起訴及移送併案審理。
    理  由
一、本案被告丁○○所犯係死刑、無期徒刑、最輕本刑為3 年以
    上有期徒刑以外之罪，其於準備程序就前揭被訴事實為有罪
    之陳述，經受命法官告知簡式審判程序之旨，並聽取其與公
    訴人之意見後，本院認無不得或不宜改依簡式審判程序進行
    之處，爰依刑事訴訟法第273 條之1 第1 項、第284 條之1
    ，裁定本案由受命法官獨任進行簡式審判程序，合先敘明。
二、訊據被告對其於上揭時、地，連續搶奪之事實，於本院審理
    時（參見本院95年5 月11日審判筆錄）坦承不諱，核與被害
    人乙○○、蔡素卿、甲○○、戊○○；告訴人丙○○分別於
    警詢中之陳述之情節相符（參見臺灣彰化地方法院檢察署95
    年度偵字第3770號偵查卷宗第21頁至第26頁；95年度偵字第
    3792號偵查卷宗第22頁至第23頁），並有贓物認領保管單3
    紙、車籍作業系統查詢認可資料1 紙、現場及扣案物品照片
    共計21紙（參見臺灣彰化地方法院檢察署95年度偵字第3770
    號偵查卷宗第29頁、第30頁、第33頁至第40頁；95年度偵字
    第3792號偵查卷宗第24頁、第30頁至第34頁）附卷可佐，核
    屬相符，且有被告所有供犯罪所用之半罩式安全帽1 頂扣案
    可稽，業據被告於本院審理中陳明屬實，足認被告上開自白
    ，確與事實相符，本案事證明確，被告犯行堪以認定。
三、核被告所為，係犯刑法第325 條第1 項之普通搶奪既遂罪。
    其先後多次搶奪犯行，時間緊接，犯罪構成要件相同，顯係
    基於概括犯意為之，為連續犯，依刑法第56條之規定，應論
    以一罪，並加重其刑。另併案部分即犯罪事實欄一(三)所載部
    分（即95年度偵字第3975號）雖未據起訴，然該部分與檢察
    官起訴部分（即95年度偵字第3770號、第3792號），具有連
    續犯之裁判上一罪關係，依刑事訴訟法第267 條之規定，應
    為起訴效力所及，本院自應併予審究。另查，被告曾於88年
    間，因施用毒品案件，經本院以88年度斗簡字第561 號刑事
    簡易判決判處有期徒刑6 月確定；復於89年間，因施用第1
    、2 級毒品案件，經本院以89年度訴字第708 號刑事判決判
    處有期徒刑10月、10月，應執行有期徒刑1 年6 月確定後，
    經移送接續執行，於91年7 月4 日因縮短刑期假釋出監並付
    保護管束，復於假釋保護管束期間，於91年間，因施用第1
    、2 級毒品案件，經本院以92年度訴字第170 號刑事判決分
    別判處有期徒刑1 年、1 年，應執行有期徒刑1 年10月確定
    ，並經撤銷假釋，應執行殘刑有期徒刑5 月2 日，而接續執
    行，於95年1 月9 日因縮短刑期假釋出監並付保護管束，並
    於95年1 月31日保護管束期滿執行完畢等情，此有臺灣高等
    法院被告全國前案紀錄表、臺灣彰化地方法院檢察署刑案資
    料查註紀錄表各1 份存卷可考，其於5 年內再犯本案有期徒
    刑以上之罪，為累犯，應依刑法第47條之規定加重其刑，並
    遞加之。爰審酌被告正值青壯年，貪慾圖利，不思以合法正
    當途徑賺取所得，竟以連續騎乘機車搶奪之手段，搶奪他人
    財物，影響社會治安甚巨惡性重大，雖其後坦承犯行、態度
    尚稱良好，惟迄今均未賠償前揭被害人所受損害等一切情狀
    ，量處如主文所示之刑。
四、至扣案之半罩式安全帽1 頂、未扣案之全罩式安全帽2 頂，
    均係被告所有供行搶時，以避免被人發覺等情，業據其於本
    院審理中供明在卷，係供其犯罪所用之物；雖未扣案之全罩
    式安全帽2 頂，經被告於本院審理中陳稱業已丟棄，然本院
    查無其他積極證據足資證明業已滅失，爰均依刑法第38條第
    1 項第2 款規定併予宣告沒收。
據上論斷，應依刑事訴訟法第273 條之1 第1 項、第299 條第1
項前段，刑法第56條、第325 條第1 項、第47條、第38條第1 項
第2 款，判決如主文。
本案經檢察官郭玄義到庭執行職務。
中    華    民    國    95    年    5     月    19    日
                  刑事第一庭    法  官  唐中興
以上正本證明與原本無異。
如不服本判決，應於判決送達10日內，向本院提出上訴狀 (須附
繕本 )。
告訴人或被害人對於判決如有不服具備理由請求檢察官上訴者，
其上訴期間之計算係以檢察官收受判決正本之日期為準。
中    華    民    國    95    年    5     月    19    日
                                書記官  施惠卿
【附錄本案論罪科刑法條全文】：
中華民國刑法第325條
意圖為自己或第3 人不法之所有，而搶奪他人之動產者，處6 月
以上5年以下有期徒刑。
因而致人於死者，處無期徒刑或 7 年以上有期徒刑，致重傷者，
處3年以上10年以下有期徒刑。
第1項之未遂犯罰之。


司法院資訊處製作；財團法人民間司法改革基金會備份。
